臺灣高等法院臺中分院刑事判決　　　　100年度上易字第690號
上　訴　人
即　被　告　周衛宏
上列上訴人因傷害案件，不服臺灣臺中地方法院100年度易字第3
26號中華民國100年4月7日第一審判決(起訴案號：臺灣臺中地方
法院檢察署99年度偵字第26890號)，提起上訴，本院判決如下：
    主  文
上訴駁回。
    理  由
一、按依刑事訴訟法第350條、第361條、第362條、第367條規定
    ，不服地方法院之第一審判決而上訴者，須提出上訴書狀，
    並應敘述具體理由，為上訴必備之程式；其所提出之書狀未
    敘述上訴理由，或僅曾以言詞陳述上訴理由者，均應於上訴
    期間屆滿後20日內補提理由書於第一審法院。第一審法院經
    形式審查，認逾期未補提上訴理由者，應定期間先命補正；
    逾期未補正者，為上訴不合法律上之程式，應以裁定駁回。
    倘已提出上訴理由，但所提非屬具體理由者，或已上訴但未
    提上訴理由，經審判長定期間補正仍未補正者，則應由第二
    審法院以上訴不合法律上之程式，判決駁回。而所謂具體理
    由，必係依據卷內既有訴訟資料或提出新事證，指摘或表明
    第一審判決有何採證認事、用法或量刑等足以影響判決本旨
    之不當或違法，而構成應予撤銷之具體事由，始克當之(例
    如：依憑證據法則具體指出所採證據何以不具證據能力，或
    依憑卷證資料，明確指出所為證據證明力之判斷如何違背經
    驗、論理法則)；倘僅泛言原判決認定事實錯誤、違背法令
    、量刑失之過重或輕縱，而未依上揭意旨指出具體事由，或
    形式上雖已指出具體事由，然該事由縱使屬實，亦不足以認
    為原判決有何不當或違法者(例如：對不具有調查必要性之
    證據，法院未依聲請調查亦未說明理由，或援用證據不當，
    但除去該證據仍應為同一事實之認定)，皆難謂係具體理由
    ，俾與第二審上訴制度旨在請求第二審法院撤銷、變更第一
    審不當或違法之判決，以實現個案救濟之立法目的相契合，
    並節制濫行上訴(最高法院97年度台上字第892號刑事判決意
    旨參照)。
二、本件上訴人即被告(下稱被告)周衛宏於民國100年4月22日向
    原審法院提出上訴書狀，核其記載之上訴理由略為：在開庭
    辯論時原告說詞前後不一，且與證人林雅婕描述有出入。又
    證人王莉君在開庭中已說明確定被告並沒有從住處或機車座
    墊內拿小刀或攻擊性武器，何以判決書中說王莉君是說「不
    清楚」？兩者差異甚大，對被告並不公平等語。
三、本院查：
(一)被告周衛宏因不服上開臺灣臺中地方法院之第一審判決，而
    於前述時間具狀敘明理由向原審法院提起上訴，則依刑事訴
    訟法第361條第2項之規定、該條項立法修正理由及上開最高
    法院判決意旨，被告倘已提出上訴理由，但所提非屬具體理
    由者，即應由第二審法院以上訴不合法律上之程式，以判決
    駁回之；且上訴理由之具體與否係屬第二審法院審查範圍，
    不在命補正之列(參見法院辦理刑事訴訟案件應行注意事項
    第162點)。
(二)被告周衛宏雖指稱告訴人前後說詞不一，與證人林雅婕所述
    有出入等語。然告訴人、證人之陳述有部分前後不符，或相
    互間有所歧異時，究竟何者為可採，法院仍得本其自由心證
    予以斟酌，非謂一有不符或矛盾，即應認其全部均為不可採
    信；尤其關於行為動機、手段及結果等之細節方面，告訴人
    之指陳，難免故予誇大，證人之證言，有時亦予渲染之可能
    ；然其基本事實之陳述，若果與真實性無礙時，則仍非不得
    予以採信(最高法院84 年度臺上字第3052號判決意旨、95年
    度臺上字第3132號判決意旨參照)。原審參酌證人即告訴人
    林宇豐於警詢、偵查及原審之指證、證人林雅婕、王莉君於
    偵查、原審中之證述、行政院衛生署台中醫院驗傷診斷書等
    證據，並敘明證人即告訴人林宇豐於99年12月24日偵查中之
    證述雖有誇大、渲染之情形，然就案發經過情形等基本事實
    之陳述仍屬前後一致，並非無憑，再互相參考上揭證據據以
    認定被告之犯罪事實，此經原審判決論述甚詳(見原審判決
    理由欄二部分)，核其採證理由，並無違背經驗法則。
(三)另被告周衛宏雖又稱證人王莉君在開庭中已說明確定被告並
    沒有從住處或機車座墊內拿小刀或攻擊性武器，而非判決書
    中所說之「不清楚」等語。然查，證人王莉君於原審中之供
    述如下：「(是否知道被告身上有無放類似刀子的物品？)我
    沒有看到，我不清楚。...(是否知道被告的機車置物箱裡有
    無放任何工具？)我不清楚。」(見原審卷第32頁正面、33頁
    背面)，並非肯定指出被告未從住處或機車座墊取出攻擊性
    武器，而係證稱「我不清楚」等語。是以，被告此部分之指
    摘，亦顯然無據。
四、綜上所述，被告周衛宏所提之上訴理由，既均非本於案內具
    體之卷證資料，或提出其他新事證，以指摘或表明第一審判
    決有何採證認事、用法或量刑等足以影響判決本旨之不當或
    違法，而可構成應予撤銷之具體事由，則揆諸前揭最高法院
    判決之意旨，及依「程序優先於實體」之刑事訴訟法原則，
    本件上訴即不合法定上訴程式，而應予駁回，並不經言詞辯
    論為之。
據上論斷，應依刑事訴訟法第367條前段、第372條，判決如主文
。
中    華    民    國   100    年    6     月    23    日
            刑事第五庭    審判長法  官  趙  春  碧
                                法  官  卓  進  仕
                                法  官  林  宜  民
以上正本證明與原本無異。
不得上訴。
                                書記官  吳  雅  菁
中    華    民    國   100    年    6     月    23    日